# 无商业实质的判断

提问人：蓝蓝的天上 时间：2016-11-05 18:48:16
陈老师：您好 公司的办公楼与母公司土地一起房地产开发，母公司是开发主体，以现房产、土的评估值取得母公司未来开发的写字楼相同价值的楼层，是否可以认为是无商业实质的非货币交换交易？

回答人：chenyiwei
不一定。要结合日后新取得的作为补偿的房产与原房产的用途、面积、价值、使用寿命等多方面因素综合判断。一般情况下，很难说此类搬迁置换没有商业实质。但因为此处涉及关联交易，对评估和作价的公允性要尤其关注。